臺灣臺北地方法院刑事判決　　　　　　100年度訴緝字第103號
公　訴　人　臺灣臺北地方法院檢察署檢察官
被　　　告　潘振盛
上列被告因組織犯罪防制條例等案件，經檢察官提起公訴（96年
度偵字第25458 號、97年度偵字第1543號、97年度偵字第2063號
、97年度偵字第629 號），本院判決如下：
    主  文
潘振盛共同損壞他人之圍牆、鐵柵欄、鋁門、地板，足以生損害
於他人，處有期徒刑肆月，如易科罰金，以新臺幣壹仟元折算壹
日；又共同以加害生命、身體之事，恐嚇他人致生危害於安全，
處有期徒刑伍月，如易科罰金，以新臺幣壹仟元折算壹日；又共
同以加害生命、身體之事，恐嚇他人致生危害於安全，處有期徒
刑月，如易科罰金，以新臺幣壹仟元折算壹日。應執行有期徒
刑捌月，如易科罰金，以新臺幣壹仟元折算壹日。
被訴如附表所示事實部分，均無罪。
    事  實
一、潘振盛與蔡明哲為朋友關係（蔡明哲已經判決）。緣林添壽
    於民國96年2 月間起陸續借款予賴造生共計新臺幣（下同）
    3,700,000 元，並由賴造生之友人許正人開立票據擔任上開
    借款之擔保人，嗣賴造生無能力清償前揭借款，而許正人所
    開立之票據亦於96年6 月間起開始陸續跳票，林添壽乃多次
    要求許正人出面商討解決上開賴造生所積欠債務問題，惟許
    正人於清償59 0,000元後，即置之不理，林添壽不甘權利受
    損，在知悉許正人及家人共同經營位於桃園縣楊梅鎮○○路
    206 號之「新松仁碾米工廠」（登記名義人為許李松妹）平
    日獲利頗豐，竟思以非法暴力手段迫使許正人處理前開債務
    糾紛，而與蔡明哲商談解決債務之方式，潘振盛即與林添壽
    、蔡明哲、陳財貴及姓名、年籍不詳之成年男子2 人，或與
    林添壽、蔡明哲、陳財貴、蘇永松，或與林添壽、蔡明哲、
    林世偉，或與林添壽、蔡明哲、陳財貴、林世偉、蘇永松、
    朱啟瑋、潘育廷、郭信谷（均已經判決），而為下列行為：
  (一)潘振盛、林添壽、蔡明哲、陳財貴及姓名、年籍不詳之成年
    男子2 人共同基於毀損之犯意聯絡，於96年7 月28日23時50
    分許，推由蔡明哲指示潘振盛、陳財貴及姓名、年籍不詳之
    成年男子2 人攜帶油漆，前往上開「新松仁碾米工廠」，潘
    振盛、陳財貴及姓名、年籍不詳之成年男子2 人等人抵達後
    旋即以油漆朝該碾米廠外之圍牆、鐵柵欄上噴寫「欠債還錢
    」、「許正人還錢」等字樣，使該等物品喪失美觀之功能，
    足以生損害於許正人及新松仁碾米工廠即許李松妹。
  (二)潘振盛、林添壽、蔡明哲、陳財貴、蘇永松共同基於恐嚇之
    犯意聯絡，於96年7 月29日23時50分許，推由蔡明哲駕駛車
    牌號碼不詳車輛搭載潘振盛、陳財貴、蘇永松一同前往上開
    「新松仁碾米工廠」，嗣蔡明哲、潘振盛、陳財貴、蘇永松
    等人抵達後，隨即將所攜帶之冥紙丟撒在「新松仁碾米工廠
    」外，而以此撒冥紙之方式，將加害生命、身體之事恐嚇許
    正人，致使許正人心生畏懼，致生危害於安全。
  (三)潘振盛、林添壽、蔡明哲承前恐嚇之單一故意，且與林世偉
    共同基於恐嚇之犯意聯絡，先由蔡明哲於96年8 月3 日早上
    ，以商談解決債務為由，邀約許正人前往桃園縣楊梅鎮○○
    ○路上之咖啡廳見面，待蔡明哲、林世偉、潘振盛、許正人
    等人於當日中午均抵達指定地點時，蔡明哲、林世偉旋即以
    強硬語氣態度，要求許正人先清償100,000 元表示誠意，否
    則渠等對公司很難交代，並再向許正人恫嚇稱：「要合作一
    點，否則以後就換不認識之人向你討債，而且要讓碾米廠經
    營不下去」等語，以此加害財產之事恫嚇許正人，使許正人
    聽聞後心生畏懼，危害於其安全。
  (四)潘振盛、林添壽、蔡明哲、陳財貴承前毀損之單一故意，且
    與林世偉、蘇永松、朱啟瑋、潘育廷、郭信谷共同基於毀損
    之犯意聯絡外，另再共同基於恐嚇之犯意聯絡，於96年8 月
    8 日13時30分許，推由蔡明哲、林世偉帶同潘振盛、蘇永松
    、陳財貴、朱啟瑋、潘育廷、郭信谷等人攜帶油漆，前往桃
    園縣楊梅鎮○○路84號之許正人住處及兼作碾米廠店面使用
    處所，蔡明哲、林世偉、潘振盛、蘇永松、陳財貴、朱啟瑋
    、潘育廷、郭信谷等人抵達後，旋即以所攜帶之油漆朝該住
    處鋁門、走廊地板上噴寫「許政仁欠錢不還」、「欠錢不還
    」等字樣，使該等物品喪失美觀之功能，足以生損害於許正
    人及新松仁碾米工廠即許李松妹。蔡明哲等人復在場將所攜
    帶之白布條拉起，並以事先錄製之錄音帶透過擴音器播放出
    新松仁碾米工廠，許正人欠錢不還等語之內容，希冀許正人
    能出面商談債務問題（此部分不構成強制罪，詳如後所述）
    ，嗣見許正人猶遲遲不出面處理，即另推由蔡明哲向在場之
    許正人母親許李松妹恫嚇稱：「你兒子再不還錢，全家要小
    心一點」等語，以此加害生命、身體之事恫嚇許李松妹，使
    許李松妹聽聞後心生畏懼，危害於其安全。許李松妹旋即報
    警處理，蔡明哲等人始行離去。
二、案經臺北市政府警察局士林分局報請臺灣臺北地方法院檢察
    署檢察官提起公訴。
    理  由
壹、證據能力
一、按被告以外之人於審判外之言詞或書面陳述，除法律有規定
    者外，不得作為證據。又被告以外之人於審判外之陳述，雖
    不符前4 條之規定，而經當事人於審判程序同意作為證據，
    法院審酌該言詞陳述或書面陳述作成時之情況，認為適當者
    ，亦得為證據。當事人、代理人或辯護人於法院調查證據時
    ，知有第159 條第1 項不得為證據之情形，而未於言詞辯論
    終結前聲明異議者，視為有前項同意，刑事訴訟法159 條第
    1 項、第159 條之5 分別定有明文。查同案被告林添壽、蔡
    明哲、林世偉、陳財貴、蘇永松、雷璧菁於警詢或偵查中所
    為之陳述，固係審判外之陳述而屬傳聞證據，惟檢察官、被
    告潘振盛就上開審判外之陳述，於本院審理中，並不爭執證
    據能力，復未曾於言詞辯論終結前聲明異議，而本院審酌該
    等同案被告陳述作成時之情況，並無違法取證及證明力過低
    之瑕疵，亦認以之作為證據為適當，依前揭規定說明，自得
    為證據。
二、次按未經被告詰問之被告以外之人於偵查中向檢察官所為之
    陳述，依刑事訴訟法第159 條之1 第2 項之規定，原則上屬
    於法律規定為有證據能力之傳聞證據，於例外顯有不可信之
    情況，始否定其得為證據。是得為證據之被告以外之人於偵
    查中所為之陳述，因其陳述未經被告詰問，應認屬於未經合
    法調查之證據，並非無證據能力，而禁止證據之使用。惟是
    否行使詰問權，屬被告之自由，倘被告於審判中捨棄詰問權
    ，或證人客觀上有不能受詰問之情形，自無不當剝奪被告詰
    問權行使之可言（參見最高法院98年度台上字第1032號判決
    意旨參照）。查：
    (一)證人許正人於96年11月23日偵查中之陳述已依法具結，有
      卷內結文在卷可憑（見96年度偵字第25458 號偵查卷卷(一)
      第38頁）。
    (二)被告陳財貴於96年12月6 日偵查中之陳述，已依法具結，
      有卷內結文在卷可憑（見97年度偵字第629 號偵查卷卷(十一)
      第143 頁）。
    (三)被告蘇永松於96年12月6 日偵查中之陳述，已依法具結，
      有卷內結文在卷可憑（見97年度偵字第629 號偵查卷卷(二十)
      第143 頁）。
    (四)被告朱啟瑋於96年12月6 日偵查中之陳述，已依法具結，
      有卷內結文在卷可憑（見97年度偵字第629 號偵查卷卷(十六)
      第143 頁第149 頁）。
    (五)被告郭信谷於96年12月6 日偵查中之陳述，已依法具結，
      有卷內結文在卷可憑（見97年度偵字第629 號偵查卷卷(十三)
      第139 頁）。
    (六)被告潘育廷於96年12月6 日偵查中之陳述，已依法具結，
      有卷內結文在卷可憑（見97年度偵字第629 號偵查卷卷(十八)
      第148 頁）。
    (七)被告黃青富於96年12月6 日偵查中之陳述，已依法具結，
      有卷內結文在卷可憑（見97年度偵字第629 號偵查卷卷(八)
      第116 頁）。
    (八)證人李世聰於96年11月23日偵查中之陳述已依法具結，有
      卷內結文在卷可憑（見96年度偵字第25458 號偵查卷卷(一)
      第29頁背面）。
    (九)證人馮佳莉於96年11月19日偵查中之陳述已依法具結，有
      卷內結文在卷可憑（見97年度偵字第629 號偵查卷卷(三)第
      124 頁）。
    (十)證人劉文萍於96年11月23日、96年11月19日偵查中之陳述
      均依法具結，有卷內結文在卷可憑（見96年度偵字第2545
      8 號偵查卷卷(一)第28頁、97年度偵字第629 號偵查卷卷(三)
      第123 頁背面）。
    (十一)被告林施智於96年12月6 日、97年1 月8 日偵查中之陳述
      ，均已依法具結，有卷內結文在卷可憑（見97年度偵字第
      629 號偵查卷卷(十九)第112 頁、見96年度偵字第25458 號偵
      查卷卷(一)第353 頁）。
    (十二)被告翁建源於96年12月6 日、97年1 月8 日偵查中之陳述
      ，均已依法具結，有卷內結文在卷可憑（見97年度偵字第
      629 號偵查卷卷第146 頁、96年度偵字第25458 號偵查
      卷卷(一)第35 2頁）。
    (十三)被告施小昌於96年12月6 日偵查中之陳述，已依法具結，
      有卷內結文在卷可憑（見97年度偵字第629 號偵查卷卷(十四)
      第109 頁）。
    衡諸該等陳述之作成並無顯不可信之情況，因認皆具有證據
    能力，又該等證人或於本院審理中到庭作證並已進行交互詰
    問，且本院於審理程序提示被告潘振盛對該等證人、同案被
    告所為陳述有何意見及有何調查證據之聲請，被告潘振盛始
    終未曾聲請詰問該等證人、同案被告，應已捨棄對該等證人
    之詰問權。而本院於審判期日均依法定程序提示該等證人、
    同案被告之證述並告以要旨，而為合法調查後，自均得採為
    證據。
三、又按「被告以外之人於司法警察官調查中所為之陳述，與審
    判中不符時，其先前之陳述具有較可信之特別情況，且為證
    明犯罪事實存否所必要者，得為證據」，刑事訴訟法第159
    條之2 定有明文，該條規定被告以外之人「前後陳述不符」
    時，如經審查其外部情形具有較為可信之情況，且為證明犯
    罪事實存否所必要者，則審判外陳述可採為裁判依據，蓋證
    人如經審理中傳喚到庭，被告可透過在場權、對質權、詰問
    權之行使，對於證人於警詢中陳述內容而為檢驗，故上開條
    文如此規定。同理，若證人經傳喚到庭後，被告對證人於警
    詢中陳述之內容並無爭執，而無加以詰問，或證人於審判陳
    述之內容與警詢中所述相符，舉輕以明重，該審判外之陳述
    益具有可信性，當然亦有證據能力。本件所引用證人許李松
    妹於警詢中所述之內容，與到庭後陳述之內容相符、或未經
    詰問而無爭執部分，本院認有與審理中證述之內容相互比對
    調查，而為證明犯罪事實存否所必要，應認具有證據能力。
四、關於本案所引用監聽錄音帶及其譯文之證據能力部分：
    按通訊監察錄音，其所錄取之聲音，既係憑機械力拍錄，未
    經人為操控，該錄音經依刑事訴訟法第165 條之1 第2 項規
    定調查程序後，即有證據能力。至通訊監察之監聽譯文，係
    由被告以外之人之司法警察（官）監聽人員，於審判外將監
    聽所得資料以現譯方式整理後予以紀錄而得，則本質上屬於
    被告以外之人於審判外書面陳述，固為傳聞證據。惟查：依
    司法警察機關於合乎（修正前）通訊保障及監察法第5 條第
    1 項所規定之要件，偵查中向檢察官提出聲請，經由檢察官
    核發通訊監察書後，即得實施通訊監察，96年12月11日修正
    實行前之通訊保障及監察法第5 條定有明文。而關於本案所
    引用監聽錄音帶及其譯文之行動電話等實施監聽錄音等偵查
    行為，均已依法取得檢察官核發之通訊監察書，此有臺灣士
    林地方法院檢察署通訊監察書在卷可稽（96年度偵字第2545
    8 號偵查卷卷(五)第141 頁以下）。又觀諸該通訊監察書暨電
    話附表記載內容，本案警員對上開行動電話實施監聽錄音，
    並未逾越授權實施監察之範圍甚明，且該等通訊監察譯文並
    無何顯不可信情況，依刑事訴訟法第159 條之4 第3 款規定
    ，自應有證據能力。
貳、有罪部分
一、茲就犯罪事實各項分述如下：
  (一)有關犯罪事實欄一(一)所示部分：
    訊據被告潘振盛矢口否認有犯罪事實欄一(一)所示之毀損犯行
    ，並辯稱：伊當時雖有前往新松仁碾米工廠，但伊只是待在
    車上，並無下車，伊不清楚發生情形云云（見97年度偵字第
    62 9號偵查卷卷(十五)第15頁）。經查：
  (1)同案被告林添壽於96年2 月間起陸續借款予賴造生共計3,70
    0,00 0元，並由賴造生之友人即證人許正人開立票據擔任上
    開借款之擔保人，嗣賴造生無能力清償借款，而證人許正人
    所開立之票據亦於96年6 月間開始陸續跳票，同案被告林添
    壽乃多次要求證人許正人出面商討解決上開賴造生所積欠之
    債務，惟證人許正人於清償590,000 元後，即未繼續清償，
    同案被告林添壽乃委託同案被告蔡明哲代為催討等情，此為
    同案被告林添壽陳述明確在卷（見97年年度偵字第629 號偵
    查卷卷第114 頁、96年度偵字第25458 號偵查卷卷(一)第25
    2 頁），核與同案被告蔡明哲於本院審理中、證人許正人於
    偵查中證述情節相符合（見本院卷卷(二)第38頁、第371 頁至
    第72頁），並有卷附委託書、債權轉讓書、還款明細資料、
    本票、退票理由單及臺灣桃園地方法院簡易庭民事裁定各1
    份在卷可稽（見97年度偵字第62 9號偵查卷卷(七)第65頁至第
    70頁），是此部分之事實，首堪認定。
  (2)又犯罪事實欄一(一)所示之毀損行為，已經同案被告蔡明哲於
    警詢中供稱：伊有指揮調度被告潘振盛、同案被告陳財貴等
    人至新松仁碾米廠噴漆寫字等語明確（見97年度偵字第629
    號偵查卷卷(七)第48頁），且依證人許正人於偵查中亦指稱：
    96年7 月28日凌晨有人在碾米廠外牆及鐵門處噴漆。（問：
    是何人去噴漆的）潘振盛，陳財貴、潘振盛都有來伊家噴漆
    等語（見96年度偵字第25458 號偵查卷卷(一)第34頁），並有
    卷附監視器翻拍照片2 張在卷可稽（見96年度偵字第25458
    號偵查卷卷(四)第22頁），而被告潘振盛亦不否認有於犯罪事
    實欄一(一)所示時間前往「新松仁碾米工廠」之情，均與同案
    被告蔡明哲、證人許正人之供述、證述情節相吻合，足見被
    告潘振盛確實有於前開時間，在同案被告蔡明哲指示下，即
    推由被告潘振盛、同案被告陳財貴及姓名、年籍不詳之成年
    男子2 人攜帶油漆，前往上開「新松仁碾米工廠」，被告潘
    振盛、陳財貴及姓名、年籍不詳之成年男子2 人等人抵達後
    旋即以油漆朝該碾米廠外之圍牆、鐵柵欄上噴寫「欠債還錢
    」、「許正人還錢」等字樣之情，至為明確。
  (二)有關犯罪事實欄一(二)所示部分：
    犯罪事實欄一(二)所示之犯罪事實，已經被告潘振盛於偵查中
    坦認不諱（見97年度偵字第62 9號偵查卷卷(十五)第116 頁至第
    117 頁），核與同案被告蔡明哲於警詢中供稱：伊有指揮、
    調度被告潘振盛、同案被告陳財貴至新松仁碾米工廠撒冥紙
    等語（見97年度偵字第629 號偵查卷卷(七)第47頁）；同案被
    告陳財貴於警詢中供稱：伊當日有去現場撒冥紙，被告潘振
    盛、同案被告蘇永松等人當時也有去現場等語（見97年度偵
    字第629 號偵查卷卷(七)第47頁）；證人許正人於偵查中亦指
    稱：96年7 月29日晚間11點多，他們又來撒冥紙，約4 、5
    個人開一台車來，其中3 人下撒冥紙，伊能指認撒冥紙的人
    有被告潘振盛及同案被告陳財貴，其餘的人伊無法指認等語
    相吻合（見96年度偵字第25 458號偵查卷卷(一)第35頁），復
    有卷附被告蔡明哲、陳財貴、蘇永松斯時所使用行動電話之
    通聯記錄資料3 份在卷可稽（見97年度偵字第629 號偵查卷
    卷(七)第131 頁背面、第10 8頁、第118 頁背面），益足徵被
    告潘振盛於偵查中之前開自白與事實相符合，足堪信實。
  (三)有關犯罪事實欄一(三)所示部分
    訊據被告潘振盛矢口否認有犯罪事實欄一(三)所示之恐嚇犯行
    （見97年度偵字第62 9號偵查卷卷(十五)第117 頁），惟查：
  (1)依同案被告蔡明哲於警詢中供稱：96年8 月3 日伊有聯繫證
    人許正人後至桃園縣楊梅鎮○○路某咖啡廳商談還款事宜等
    語（見97年度偵字第629 號偵查卷卷(一)第87頁）；另依同案
    被告林世偉於警詢中供稱：96年8 月3 日有至桃園縣中山路
    之咖啡廳與證人許正人商談債務解決事宜等語（見97年度偵
    字第629 號偵查卷卷(一)第61頁），核與證人許正人於偵查中
    亦指稱：96年8 月3 日約11點多，同案被告蔡明哲打電話給
    伊相約討論同案被告林添壽間之債務關係，後來約在楊梅鎮
    ○○○路上的咖啡廳，同案被告蔡明哲是帶被告林世偉、潘
    振盛來等語（見96年度偵字第25458 號偵查卷卷(一)第35頁至
    第36頁）；於本院審理中再證稱：96年8 月3 日當天是同案
    被告蔡明哲邀約伊前往咖啡廳談債務問題，跟伊談的人有同
    案被告蔡明哲、林世偉、被告潘振盛等語（見本院卷(二)第72
    頁背面、第74頁背面）均相符合，足認96年8 月3 日中午，
    被告潘振盛、同案被告蔡明哲、林世偉確實有與證人許正人
    相約至位於桃園縣楊梅鎮○○路某咖啡廳內見面，並商談證
    人許正人與被告林添壽間之債務糾紛事宜。
  (2)再依證人許正人於偵查中證稱：同案被告蔡明哲要伊還錢，
    而同案被告林世偉在旁邊幫腔，他們的口氣很強硬，說要伊
    先拿出10 0,000元解決，不拿出來不好回公司交代，要伊合
    作點，不然要讓碾米店經營不下去等語甚明（見96年度偵字
    第25458 號偵查卷卷(一)第35頁至第36頁），而證人許正人與
    被告潘振盛、同案被告蔡明哲、林世偉間除本案糾紛外，並
    無恩怨關係存在，此為被告潘振盛所不否認，證人許正人應
    無故意甘冒偽證罪而虛偽陳述誣陷被告潘振盛或同案被告蔡
    明哲、林世偉之必要。佐以同案被告蔡明哲前已有多次夥同
    其他人員前往證人許正人及其家人共同經營之「新松仁碾米
    工廠內」為噴漆、撒冥紙等行為，已經本院認定如前所述，
    顯見被告蔡明哲在對證人許正人催討本案債務時，行為手段
    甚為激烈，更有不法情事，故被告潘振盛、與同案被告蔡明
    哲、林世偉本次再邀約證人許正人前至咖啡廳內商談解決此
    債務事宜時，另對證人許正人恫嚇稱：「要合作一點，否則
    以後就換不認識之人向你討債，而且要讓碾米廠經營不下去
    」等語，並非無可能之事，且與事理無違，是證人許正人前
    開所言，應屬實情。基此，足認被告潘振盛、同案被告蔡明
    哲、林世偉於前開時間、地點確實曾對證人許正人恫嚇稱：
    ：「要合作一點，否則以後就換不認識之人向你討債，而且
    要讓碾米廠經營不下去」等語之恐嚇行為。
  (3)基此，被告潘振盛否認此部分犯行，並不足採信。
  (四)有關犯罪事實欄一(四)所示部分：
    訊據被告潘振盛坦承有於犯罪事實欄一(四)所示時間前往前開
    處所等情（見97年度偵字第62 9號偵查卷卷(十五)第117 頁、9
    6 年度偵字第25458 號偵查卷卷(四)第102 頁背面），且查：
  (1)依同案被告蔡明哲於警詢中供稱：因證人許正人積欠伊朋友
    3,000, 000多元，所以有於96年8 月8 日13時30分許至桃園
    縣楊梅鎮○○路84號等語（見96年度偵字第25458 號偵查卷
    卷(四)第94頁背面、卷(一)第97頁）；於本院審理中再供稱：當
    日有到該處所，伊到時警察已經來了等語（見本院卷卷(一)第
    279 頁背面）；同案被告林世偉於警詢中供稱：因證人許正
    人昨日找兄弟去找伊，伊今日才會去楊梅鎮○○路84號等語
    （見96年度偵字第25458 號偵查卷卷(四)第96頁背面）；於本
    院審理中亦供稱：伊當日有去等語（見本院卷卷(一)第279 頁
    背面）；同案被告陳財貴於偵查中證稱：去了3 、4 次新松
    仁碾米工廠討債。（是否在96年8 月3 日、8 日）是的，且
    是被告蔡明哲找伊去討債的等語（見97年度偵字第629 號偵
    查卷卷(十一)第140 頁）；同案被告蘇永松於警詢中供稱：因為
    朋友被倒債，朋友委託伊到楊梅鎮○○路84號討債，伊是坐
    車牌號碼：DX－9275號車輛前往等語（見96年度偵字第2545
    8 號偵查卷卷(四)第100 頁背面）；於偵查中亦證稱：96 年8
    月8 日有去證人許正人店內，是與被告朱啟瑋一起去等語（
    見97年度偵字第629 號偵查卷卷(二十)第139 頁）；同案被告朱
    啟瑋於偵查中證稱：96年8 月8 日當天是被告蘇永松帶伊去
    碾米廠的，伊開車到了米廠，問對方為何不還錢等語（見97
    年度偵字第629 號偵查卷卷(十六)第141 頁）；同案被告潘育廷
    於偵查中證稱：伊於96年8 月間，有去拉白布條等語（見97
    年度偵字第629 號卷(十八)第146 頁）；同案被告郭信谷於偵查
    中證稱：96年8 月8 日有去現場。是同案被告蔡明哲、蘇永
    松、小偉帶伊一起去的。到了米廠，有拿出大聲公來喊，還
    拉了白布條，白布條是放在車上的等語明確（見97年度偵字
    第629 號偵查卷卷(十三)第136 頁），且有卷附當日現場監視器
    翻拍照片4 張在卷可稽（見97年度偵字第1543號偵查卷第80
    頁至第81頁）。足見被告潘振盛與同案被告蔡明哲、林世偉
    、陳財貴、蘇永松、朱啟瑋、潘育廷、郭信谷等人確實有於
    96年8 月8 日13時30分許，一起前往證人許正人位於桃園縣
    楊梅鎮○○路84號住處及兼作碾米工廠店面使用處所，至為
    明確。
  (2)又依證人許李松妹於警詢中指稱：96年8 月8 日13時30分許
    ，有2 部自小客車，在伊住處前潑油漆，並進入伊住家朝伊
    說「你兒子再不還錢，叫我們全家要小心一點」，伊見情況
    不對，所以向警方報案。現場是被告蔡明哲對伊說「你兒子
    再不還錢，叫伊等全家要小心一點」，另是討債的人向伊住
    處潑油漆等語（見96年度偵字第25458 號偵查卷卷(四)第104
    頁至第105 頁）；於本院審理中再證稱：96年8 月8 日13時
    30 分 許，碾米廠來了一群人來，伊不認識對方，對方說伊
    等欠錢，後來對方就噴漆在玻璃上，當天有錄影，並交給警
    方，對方噴完漆就離開到外面打鼓，當天也有人對伊說：「
    你兒子再不還錢，全家就小心一點」等語（見本院卷卷(二)第
    76 頁 正背面）；證人許智善於本院審理中亦證稱：當日下
    午因為對方來噴漆，伊母親打電話給伊，伊就趕回去，伊回
    去時，對方已經噴完了，對方離開後，又回來，並拿了大聲
    公說證人許正人欠錢，並拉白布條，伊有攝影並報警等語明
    確（見本院卷(二)第78頁背面、第79頁）；證人少年許○○（
    即許正人之女）於本院審理中證稱：96年8 月8 日當天伊當
    時看到一群人大概有10幾20個人，有些是開車，邊講說伊家
    欠錢，有人還舉布條，布條上寫著伊家欠錢不還，伊還看到
    有人噴漆，在地板上噴證人許正人欠錢不還，當時有2 、3
    個人噴漆，玻璃上也有被噴，後來伊打電話給父親，說家裡
    門外很多人，穿著黑衣服在門口，伊記得有2 、3 個人進來
    說要找證人許正人，伊說他不在，之後對方就全部離開等語
    （見本院卷(二)第137 頁）。而證人許李松妹、許智善、許○
    ○與被告潘振盛、同案被告蔡明哲等人間，除本案糾紛外，
    並無恩怨關係，證人許李松妹、許智善、許○○應無故意虛
    偽陳述之必要。抑且，觀諸現場照片所示該處地板、門扇上
    確實有遭人噴漆寫上「許政仁欠錢不還」、「欠錢不還」等
    語，有現場照片2 張在卷可憑（見96年度偵字第25458 號偵
    查卷卷(四)第27頁），及佐以同案被告朱啟瑋於偵查中亦證稱
    ：當日伊知道他們有潑油漆，因為伊到的時候，工廠的人就
    在洗油漆等語（見97年度偵字第62 9號偵查卷卷(十六)第141 頁
    ），而均與證人許李松妹、許善智、許○○前開證述內容相
    符合。再徵諸被告蔡明哲等人在對證人許正人催討本案債務
    時，行為手段，甚為激烈，更有不法情事，已經本院認定如
    前所述，則其等本次再邀集數人前往桃園縣楊梅鎮○○路84
    號住處及兼作碾米廠店面使用處所，不獲遇見證人許正人，
    而對證人許李松妹恫嚇稱：「你兒子再不還錢，全家要小心
    一點」等語，並非無可能之事，且與事理無違，是證人許李
    松妹、許智善、許○○前開所言，應屬實情。基此，足認被
    告潘振盛與同案被告蔡明哲、林世偉、蘇永松、陳財貴、朱
    啟瑋、潘育廷、郭信谷等人確實有於前開時間、地點攜帶油
    漆前往許正人位於桃園縣楊梅鎮○○路84號住處及兼作碾米
    廠店面使用處所後，即先以油漆朝該住處鋁門、走廊地板上
    噴寫「許政仁欠錢不還」、「欠錢不還」等字樣，另推由被
    告蔡明哲向在場之證人許李松妹恫嚇稱：「你兒子再不還錢
    ，全家要小心一點」等語。
  (4)再按共同實施犯罪行為之人，在合同意思範圍以內，各自擔
    犯罪行為之一部，相互利用他人之行為，以達其犯罪之目的
    者，即為共同正犯；又共同正犯之意思聯絡，不限於事前有
    所協議，其於行為當時，基於相互之認識，以共同犯罪之意
    思參與者，亦無礙於共同正犯之成立，且其意思聯絡表示之
    方法，並不以明示通謀為必要，即相互間有默示之合致，亦
    無不可。而依前揭情節觀之，本案既係相互受獲邀約一同前
    往某特定地點向他人催討債務，足見被告潘振盛與同案被告
    蔡明哲等人間關係顯然非淺，又其等人彼此間均在場見聞在
    現場噴寫「許政仁欠錢不還」、「欠錢不還」，及被告蔡明
    哲向在場之證人許李松妹恫嚇稱：「你兒子再不還錢，全家
    要小心一點」等語，益見被告潘振盛與被告蔡明哲、林世偉
    、蘇永松、陳財貴、朱啟瑋、潘育廷、郭信谷間確有共同犯
    罪之意思，並相互利用他人之行為，以達終能向證人許正人
    催討債務之目的甚明，是被告潘振盛、同案被告蔡明哲、林
    世偉、蘇永松、陳財貴、朱啟瑋、潘育廷、郭信谷就此部分
    犯行確有犯意聯絡、行為分擔，應可認定。
  (五)另同案被告林添壽雖否認有與被告或同案被告蔡明哲等人共
    為犯罪事實欄一(一)、(二)、(三)、(四)所示之毀損及恐嚇犯行。然
    查：
    (1)依同案被告林添壽於警詢中供稱：證人許正人所開立之支
      票於96年6 月15日跳票後，伊與妻子屢次至新松仁碾米工
      廠向證人許正人要求還債，期間，1 個半月共還伊590,
      000 元，並表示無能力歸還後續款項，伊在無計可施之下
      ，才會找同案被告蔡明哲替伊討債等情（見97年度偵字第
      629 號偵查卷卷(一)第21 5頁），顯見同案被告林添壽於委
      託被告蔡明哲代為向證人許正人催討債務之前，自己本身
      已先行多次向證人許正人要求清償債務，惟經證人許正人
      於清償590,000 元後，即置之不理，同案被告林添壽於束
      手無策之情況下，始委託被告蔡明哲代為催討債務。而徵
      諸社會常情，一般幫他人從事「討債」之工作時，多非以
      和平手段解決之，此應為同案被告林添壽所知悉，且以同
      案被告林添壽自行向證人許正人催討債務均無法獲償之情
      況下，顯難期待同案被告蔡明哲亦是以和平手段討債而可
      獲得清償為是，是同案被告林添壽已難諉稱對被告蔡明哲
      等人所為如後所述之毀損、恐嚇犯行均毫無所悉或預見。
    (2)再依證人許正人於偵查中證稱：剛開始對方來噴油漆、撒
      冥紙，伊有打電話給同案被告林添壽，同案被告林添壽說
      會處理，後來被告蔡明哲就來說是被告林添壽委託伊來處
      理。又該簡訊是伊打電話給同案被告林添壽，叫同案被告
      林添壽不要再找人來噴漆、撒冥紙之後，同案被告林添壽
      才傳簡訊給伊等語（見96年度2545 8號偵查卷卷(二)第16頁
      ）；而被告林添壽於偵查中亦供稱：證人許正人打電話告
      知碾米廠被噴漆，問是不是伊作的，伊說不是等語（見96
      年度偵字第25458 號偵查卷卷(二)第14頁），核與該簡訊內
      容亦為：「我老婆跟對方說今天晚上先暫緩，希望許董今
      天晚上跟你爸爸趕快協商，看明天能不能有好結果‧‧‧
      」等情相符合，此有被告林添壽所使用行動電話於96年7
      月31日傳送之簡訊內容翻拍照片1 份在卷可憑（見97年度
      偵字第62 9號偵查卷卷(十一)第45頁背面），足見同案被告林
      添壽斯時亦是明確知悉、了解同案被告蔡明哲等人有在從
      事以噴油漆、撒冥紙等非法暴力手段方式向證人許正人催
      討本案債務之事。
    (3)而同案被告林添壽所使用之門號000000 0000 號與同案被
      告蔡明哲使用之門號0000000000號行動電話於96年7 月27
      日起即有高達30餘通之通聯記錄情形，有通聯查詢資料1
      份在卷可稽（見96年度25458 號偵查卷卷(四)第80頁至第89
      頁），均顯示同案被告林添壽在委託同案被告蔡明哲代為
      向證人許正人催討本案債務期間，2 人猶不斷以電話相互
      聯繫，同案被告林添壽確實相當關心同案被告蔡明哲等人
      所為對證人許正人催討本案債務之進度及結果情形。抑且
      ，觀諸：同案被告蔡明哲以門號0000000000行動電話與
      同案被告林添壽使用之門號0000000000號行動電話於96年
      9 月14日11時51分之電話監聽譯文內容：「‧‧‧受話者
      蔡明哲：我都弄好了，他們昨晚都弄好了，指證他家對面
      開一家檳榔攤24小時的，你有注意聽嗎？檳榔攤那個打電
      話，反正照著我們的步驟走就對了，今天那個是怎樣啦！
      發話者林添壽：好了啦！‧‧‧」。同案被告蔡明哲以
      門號0000000000行動電話與被告林添壽使用之門號
      00000000 00 號行動電話於96年9 月14日14時03分之電話
      監聽譯文內容：「‧‧‧受話者蔡明哲：那個事情我做了
      呢！發話者林添壽：我知道啊！你有給我講過，那個見面
      再講。受話者蔡明哲：是啊！發話者林添壽：你早上有給
      我講過，出門了沒？快點！受話者蔡明哲：好！‧‧‧」
      。綜析上開通聯譯文（見96年度偵字第25458 號偵查卷卷
      (三)第116 頁至第117 頁），均直指同案被告蔡明哲一再向
      同案被告林添壽告知已對證人許正人施以暴力催討債務行
      為，是此皆與一般單純委託他人代為催討債務，而不知悉
      或未涉入討債方式情節，迥然不同，益見同案被告林添壽
      對被告蔡明哲等人所為前開所述之毀損、恐嚇犯行均知悉
      甚詳，且參與其中。
    (六)綜上，本件事證明確，被告潘振盛前開犯行，均洵堪認定
      ，均應依法論科。
二、論罪科刑部分
  (一)核被告潘振盛於犯罪事實欄一(一)、(四)所為均係犯刑法第354
    條之毀損罪；於如犯罪事實欄一(二)、(三)、(四)所為，均係犯刑
    法第30 5條之恐嚇危害安全罪。被告潘振盛就犯罪事實欄一
    (一)、(二)、(三)、(四)所示部分，與同案被告林添壽、蔡明哲、陳
    財貴、該成年男子2 人、或與同案被告林添壽、蔡明哲、陳
    財貴、蘇永松，或與同案被告林添壽、蔡明哲、林世偉，或
    與同案被告林添壽、蔡明哲、陳財貴、林世偉、蘇永松、朱
    啟瑋、潘育廷、郭信谷間，有犯意聯絡或行為分擔，為共同
    正犯。又被告潘振盛於如犯罪事實欄一(一)、(四)所為之毀損罪
    ，及於如犯罪事實欄二(二)、(三)恐嚇危害安全罪（證人許正人
    部分），其前後行為時間緊接，且應係各基於同一目的之接
    續行為，僅各侵害一個法益，皆為包括之一行為。被告潘振
    盛所犯上開毀損罪（1 罪）、恐嚇危害安全罪（2 罪即分別
    恐嚇證人許正人、許李松妹）間，犯意各別，行為互殊，應
    分別論罪，合併處罰。
  (二)爰審酌被告潘振盛素行情形，及本案是受同案被告之指示積
    極介入催討債務之工作，且為達催討債務之目的，即與夥同
    之人而為毀損、恐嚇犯行，並造成被害人心生畏懼，所為實
    屬非是，參以被告潘振盛一再與其餘被告為此犯行，惡性不
    輕，更顯見被告潘振盛之法治觀念淡薄，自我操控能力欠佳
    ，危害社會治安甚鉅，然渠分工程度，顯較輕微，暨被告潘
    振盛犯罪後否認部分犯行等一切情狀，分別量處如主文所示
    之刑，並均諭知易科罰金之折算標準，並定其應執行之刑。
    又被告潘振盛行為後，刑法第41條第2 項於98年6 月19日經
    大法官會議第662 號解釋宣告失效，嗣復於98年12月30日修
    正公布，並自99年1 月2 日施行，修正後新增刑法第41條第
    8 項規定: 「第1 項至第4 項及第7 項之規定，於數罪併罰
    之數罪均得易科罰金或易服社會勞動，其應執行之刑逾6 月
    者，亦適用之。」，此一修正規定對被告潘振盛並無不利，
    爰依上開規定定應執行之刑後，並諭知易科罰金之折算標準
    。
三、至如附表一所示之物，非屬被告潘振盛所有，且無積極證據
    可資證明與本件犯罪有直接關連性，故爰均不為沒收之諭知
    ，併此敘明。
四、不另為無罪之諭知部分
  (一)被告潘振盛被訴於96年8月3日所為灑冥紙之恐嚇犯行及被訴
    強制罪部分（即起訴書犯罪事實欄一(七)所示）
  (1)公訴意旨略以：被告潘振盛除犯罪事實欄一(三)所示之犯行外
    ，尚與同案被告林添壽、蔡明哲、林世偉、陳財貴、蘇永松
    、朱啟瑋、潘育廷、張銘鋒、謝宗哲、郭信谷共同基於恐嚇
    、強制之犯意聯絡，於同一日由同案被告蔡明哲指使同案被
    告蘇永松、陳財貴、朱啟瑋、潘育廷、郭信谷、張銘鋒、謝
    宗哲等人駕車前往新松仁碾米廠外撒冥紙、敲鑼打鼓，恐嚇
    證人許正人還款及妨害該碾米店正常營業之權利，因認被告
    此部分所為均係犯刑法30 5條之恐嚇罪、第304 條之強制罪
    嫌等語。
  (2)訊據被告潘振盛矢口否認有何公訴人所指稱之此部分犯行（
    見97年度偵字第629 號偵查卷第27頁），且查：
  被告潘振盛、同案被告蔡明哲、林世偉確實有於96年8 月3
    日中午在桃園縣楊梅鎮○○○路上之咖啡廳與證人許正人見
    面商談債務解決事宜時，曾對證人許正人恫嚇稱：「要合作
    一點，否則以後就換不認識之人向你討債，而且要讓碾米廠
    經營不下去」等語，已經本院認定如前所述。再依同案被告
    郭信谷於偵查中證稱：伊於96年8 月3 日有去，是和同案被
    告陳財貴一起去的等語（見97年度偵字第629 號偵查卷卷(十三)
    第115 頁）；同案被告朱啟瑋於偵查中證稱：8 月8 日之前
    有去過新松仁碾米廠1 次。伊是和同案被告蘇永松、陳財貴
    ，還有一些不認識的人，不確定有幾人，是2 台車去，是同
    案被告蘇永松找伊去的，伊開一台車有載同案被告蘇永松、
    潘育廷。當日去的還有被告謝宗哲，去該處是要去拿錢，當
    天是聽命同案被告蔡明哲，因為是同案被告蔡明哲帶頭的等
    語（見97年度偵字第629 號偵查卷卷(十六)第141 頁）；同案被
    告潘育廷於本院審理中證稱：伊96年8 月3 日人有在車上等
    語（見本院卷(二)第75頁背面）；同案被告張銘鋒於本院審理
    中供稱：96年8 月3 日伊有在車上躲雨等語（見本院卷(二)第
    75 頁 背面）；同案被告謝宗哲於本院羈押庭審理時供稱：
    伊沒有灑冥紙、敲鑼打鼓，伊在便利商店前就被警察攔下來
    等語（見96年度偵字第25458 號偵查卷卷(一)第97頁）。佐以
    卷附監視器翻拍照片1 份在卷可憑（97年度偵字第1543號偵
    查卷第79頁），及且經本院當庭勘驗當日在新松仁碾米工廠
    所拍攝之錄影畫面後，同案被告陳財貴亦指稱其中1 人是自
    己，另1 人為被告潘育廷等情（見本院卷(三)99年10月21日審
    判筆錄），再徵諸同案被告陳財貴、蘇永松、朱啟偉、潘育
    廷、張銘鋒、謝宗哲、郭信谷等人與證人許正人並不相識、
    且無任何仇恨，此亦為同案被告蔡明哲所不爭執，衡情同案
    被告蔡明哲若未授意同案被告陳財貴等人前往「新松仁碾米
    工廠」，同案被告陳財貴等人豈會無端自行前往，基此，亦
    足堪認定同一時間同案被告蔡明哲另指示同案被告陳財貴、
    蘇永松、朱啟偉、潘育廷、張銘鋒、謝宗哲、郭信谷均前往
    新松仁碾米工廠內之情。
  惟依證人許正人於偵查中證稱：伊後來知道碾米廠又被騷擾
    ，因為伊在跟同案蔡明哲在咖啡廳談時，有一台發財車帶了
    7 、8 個人，車上裝有大鼓，準備在碾米廠敲鑼打鼓，後來
    伊哥哥報警，對方才離開等語（見96年度偵字第25458 號偵
    查卷卷(一)第36頁）；本院審理中再證稱：96年8 月3 日伊回
    到碾米廠時，家人跟伊說沒有撒冥紙，伊確定96年8 月3 日
    確實沒有遭人撒冥紙等語（見本院卷(二)第74頁背面、第75頁
    ）；證人許智善於本院審理中亦證稱：伊於96年8 月3 日當
    天有在碾米廠內。伊確定當日沒有人撒冥紙等語（見本院卷
    (二)第78頁、第81頁），足見證人許正人、許智善均一致指稱
    96 年8月3 日並無遭人撒冥紙在新松仁碾米工廠內甚明。
  (3)另依證人許智善於本院審理中再證稱：96年8 月3 日伊有在
    碾米廠內，當天中午有看到一群人來，對方有帶鼓來，但沒
    有打鼓，後來伊就報警。當日對方沒有言語、行為，但因為
    之前就已經有一些事情，當日又有一票人聚集，所以伊才會
    怕等語（見本院卷卷(二)第78頁、第79頁背面）；且經本院勘
    驗當日錄影光碟畫面結果：「畫面出現有5 名穿著黑衣之男
    子與1 名穿著白色背心之男子，該5 名男子背對鏡頭，且其
    中1 男子手持4 支鼓棒，另一黑衣男子雙手持鼓。該穿著白
    色背心之男子面對鏡頭站在馬路旁說話，惟因音量過小無法
    辨認其談話內容，‧‧‧」，有本院99年10月21日勘驗筆錄
    1 份在卷可稽（見本院卷卷(三)第12頁），亦與證人許智善前
    述情節相符合，依此，顯見當日現場確實無敲鑼打鼓之情事
    。
  (4)而案發當日同案被告陳財貴、蘇永松、朱啟偉、潘育廷、張
    銘鋒、謝宗哲、郭信谷等人雖有一同前往新松仁碾米工廠內
    ，惟其等並無在現場撒冥紙、敲鑼打鼓，且以該處為營業之
    公共場所，一般人可自行出入，再觀諸同案被告陳財貴等人
    是聚集在該店門口外之公共場所等情，實難以彼等到現場即
    遽認有妨礙證人許李松妹之家人行使其營業之權利。此外，
    亦查無其他積極證據可資佐證，本院實難認被告潘振盛，甚
    或同案被告林添壽、蔡明哲等人另有指示其餘同案被告陳財
    貴等人前往新松仁碾米工廠撒冥紙、敲鑼打鼓，並以此強暴
    、脅迫之行為，而妨礙他人行使權利，是被告潘振盛此部分
    之犯罪尚屬不能證明，惟公訴人認此部分倘成立犯罪則與前
    揭犯罪事實欄一(三)所示有罪認定之犯行有接續犯或想像競合
    上之實質、裁判上一罪關係，爰不另為無罪之諭知。
  (二)被告潘振盛被訴於96年8 月8 日所為強制罪部分（即起訴書
    犯罪事實欄一(八)所示）：
  (1)被告潘振盛、同案被告蔡明哲、林世偉、蘇永松、陳財貴、
    朱啟瑋、潘育廷、郭信谷確實有於96年8 月8 日13時30分許
    前往前開證人許正人居住及兼作碾米廠店面使用之處所後，
    旋即以所攜帶之油漆朝該住處鋁門、走廊地板上噴寫「許政
    仁欠錢不還」、「欠錢不還」等字樣之情，已經本院認定如
    前所述。再依同案被告朱啟瑋於偵查中證稱：當日伊拿大聲
    公出來播放了6 、7 分鐘，是被告蘇永松在伊車上錄的，內
    容是「許正人、新松仁欠錢不還」等語（見97年度偵字第62
    9 號偵查卷卷(十六)第141 頁）；同案被告潘育廷於偵查中證稱
    ：8 月間有到該地點拉白布條等語（見97年度偵字第629 號
    偵查卷卷(十八)第146 頁）；同案被告郭信谷於偵查中證稱：伊
    當天拿大聲公出來喊，還拉白布條等語（見97年度偵字第62
    9 號偵查卷卷(十三)第13 6頁）；證人許李松妹於本院審理中亦
    證稱：當天對方有拿大聲公等語（見本院卷卷(二)第76頁），
    且核與本院勘驗當日錄影光碟畫內容相符合（見本院卷卷(三)
    第12頁），依此，足堪認定被告潘振盛與同案被告蔡明哲等
    人斯時在現場確實另有將所攜帶來之白布條拉起，並以事先
    錄製之錄音帶透過擴音器播放出新松仁碾米工廠，許正人欠
    錢不還等語之行為。
  (2)再觀諸卷附錄影光碟內容結果，斯時雖是由其中2 人走進店
    內並向店內人員詢問證人許正人在否？幾經與店內人員交談
    後，轉身離開至店門口外，且現場持續透過擴音器播放出許
    正人欠錢不還等語甚明。然以該處所既是供作店面使用之處
    所，屬一般人皆可自由進入，且以畫面中僅係2 名人士進入
    ，亦無使用暴力之行為與店內人員交涉，及佐以同案被告蔡
    明哲等人僅在店門外之公共場所拉白布條及以續透過擴音器
    播放出許正人欠錢不還等語，實難認該等行為屬強暴、脅迫
    之行為，並已妨害證人許李松妹行使其營業之權利。何況，
    依證人許李松妹於本院審理中再證稱當時店內沒有人，並無
    因對方來了以後就將店門拉下，停止營業等語（見本院卷卷
    (二)第77頁），客觀上亦無具體妨害證人許李松妹經營碾米店
    生意之情形，此外，亦查無其他積極證據，本院難認被告潘
    振盛與同案被告蔡明哲等人有以強暴、脅迫方法，妨礙他人
    行使權利之行為。是被告潘振盛此部分之犯罪尚屬不能證明
    ，惟公訴人認此部分與前揭犯罪事實欄一(四)所示有罪認定之
    犯行有想像競合上之裁判上一罪關係，爰不另為無罪之諭知
    。
、無罪部分：
一、按犯罪事實應依證據認定，無證據不得認定其犯罪事實，又
    不能證明被告犯罪者，應諭知無罪之判決，刑事訴訟法第15
    4 條第2 項、第301 條第1 項分別定有明文。又認定犯罪事
    實所憑之證據，雖不以直接證據為限，間接證據亦包括在內
    ，然而無論直接證據或間接證據，其為訴訟上之證明，須於
    通常一般之人均不致有所懷疑，而得確信其為真實之程度者
    ，始得據為有罪之認定，倘其證明尚未達到此一程度，而有
    合理之懷疑存在而無從使事實審法院得有罪之確信時，即應
    由法院為諭知被告無罪之判決，最高法院著有76年臺上字第
    4986號判例可資參照。
二、被告潘振盛被訴違反組織犯罪條例部分（即起訴書犯罪事實
    欄一(一)所示）：
  (一)公訴意旨略以：同案被告張忠信、其子即被告張慰逸、張涵
    逸、張凌逸4 人在臺北市○○區○○街94號成立「中聯水果
    批發商行」，並以此地為據點，對外以「中聯集團」自稱，
    為有內部管理結構，並以其成員從事犯罪，具有集團性、常
    習性及脅迫性或暴力性之組織，總攬操縱中聯集團犯罪組織
    活動之指揮。由同案被告張忠信擔任「中聯集團」之首腦，
    同案被告張慰逸任會長，同案被告張涵逸、張凌逸分任副會
    長、同案被告林世偉、蔡明哲、柳予麟、林賢能、蕭昭財為
    幹部（均已經審結），並於不詳時間地點，吸收被告潘振盛
    ，且被告潘振盛明知中聯集團係以成員從事犯罪為主要活動
    之犯罪組織之人為幫派成員，仍共同有集團性、常習性、暴
    力性、脅迫性之犯罪行為，因認被告潘振盛所為涉犯組織犯
    罪條例第3 條第1 項後段之罪嫌等語。
  (二)訊據被告潘振盛堅決否認有何參與組織犯罪之犯行（見97年
    度偵字第629 號偵查卷第2 頁）。且查：
  (1)按組織犯罪防制條例第2 條規定：犯罪組織，係指「3 人以
    上，有內部管理結構，以犯罪為宗旨或其成員從事犯罪活動
    ，具有集團性、常習性及脅迫性或暴力性之組織。因此，組
    織犯罪防制條例所稱之犯罪組織，自集團性而言，除人數應
    要有3 人以上之外，尚需有內部之管理結構，即主持人與組
    織成員間有層級之分，且組織本身不因主持人、管理人或成
    員之更換，而有所異同；自常習性而言，該組織具有存續性
    ，並非單為某一特定犯罪成立之共犯或犯罪組合；自脅迫性
    、暴力性而言，係指該組織以不正當手段從事某種類或不特
    定種類之犯罪為目的，始足當之。又犯罪組織之成員所以可
    罰，甚至可以宣告強制工作，乃係因以組織型態從事犯罪，
    內部結構階層化，並有嚴密之控制關係，所造成之危害、對
    社會之衝擊及對民主制度之威脅，遠甚於一般之非組織犯罪
    所致，司法院大法官釋字第52 8號著有解釋可參。
  (2)本案被告潘振盛否認有組織或參加「中聯集團」，並否認有
    何入幫儀式、儀式內容及地點、組織幫規、結構與組織成員
    等，而公訴人亦未提出證據證明被告潘振盛或與其他同案被
    告間確有舉行相關儀式，公佈幫規、戒條等，並設置內部管
    結構之情形，因此並無從確定渠等間有何歸屬性、指揮性或
    從屬性關係。至公訴人所提出之永懷蚊哥籌備會合影照片、
    名片等、別有「張」自標誌黑色制服、本票、債權之料及和
    解書等物品（見96年度偵字第25458 號偵查卷卷(一)第13頁）
    ，均不足以佐證被告潘振盛有違反組織犯罪防制條例所定各
    罪。
  (3)有關通訊監察譯文，觀諸：
  同案被告黃青富以門號0000000000行動電話與不詳人士所使
    用之門號00000000000 號行動電話之電話監聽譯文內容：「
    ‧‧‧被告黃青富：你好，我是中山區中聯這裡。‧‧‧」
    等語（見96年度偵字第25458 號偵查卷卷(三)第173 頁），顯
    見被告黃青富斯時僅是在告知對方自己是何人、何單位而已
    ，且該通電話亦無提及犯罪組織名稱、結構、內規情形，實
    難依此同案被告黃青富自稱：「我是中山區中聯這裡」等語
    ，即逕予推認有此集團性、常習性、暴力脅迫性之犯罪組織
    集團存在。
  其餘公訴人就此部分所指稱之通訊監察譯文（見96年度偵字
    第25458 號偵查卷卷(三)第2 頁、第7 頁、第11頁、第15頁、
    第22頁、第24頁、第33頁至第42頁、第45頁、第65頁、第67
    頁、第69頁、第71頁、第75頁至第76頁、第2 頁、第81頁、
    第84頁、第86頁至第90頁、第92頁、第95頁、第98頁、第10
    4 頁、第109 頁、第134 頁、第137 頁、第140 頁、第148
    頁、第161 頁、第162 頁、第173 頁、97年度偵字第629 號
    偵查卷卷(三)第67頁至第71頁、97年度偵字第629 號偵查卷卷
    (五)第36頁至第38頁、97年度偵字第629 號偵查卷卷(七)第87頁
    至第95頁、97年度偵字第629 號偵查卷卷(十二)第67頁至第68頁
    ），固得推知被告潘振盛或同案其中被告確有結伴滋事之情
    事，惟渠等通話中並未提到犯罪組織名稱、結構、內規，實
    難據以證明被告潘振盛與其餘被告間有何共組嚴密之組織幫
    規、結構、成員、名稱，且由該譯文內容以觀，亦無法證明
    有何內部管理組織存在，揆諸前揭最高法院判決及大法官解
    釋意旨，自不得逕以違反組織犯罪防制條例罪嫌相繩。
  (4)再者，犯罪組織需具有犯罪之常習性，即該組織係長期、多
    次以犯罪為該組織之活動目的，此與一般集團犯罪僅一次或
    數次觸犯刑罰法令之情況亦有區別，故雖屬多人犯罪，如無
    證據證明係屬同一組織，且該組織長期以犯罪為目的，則應
    以所為之犯罪行為處罰，而無組織犯罪條例之適用。而本案
    被告潘振盛或同案被告固有前揭恐嚇、強制、恐嚇取財未遂
    、毀損之犯行，業如前述，並有卷附刑事判決書1 份在卷可
    佐，然並無證據證明其等有長期以此暴力方式為犯罪目的而
    參與犯罪結合之情形，故尚不得以其等有上開行為，即遽以
    認定其等為幫派組織成員。
  (三)綜上所述，公訴人所憑之證據，尚有合理懷疑存在，不能證
    明被告潘振盛違反組織犯罪防制條例犯罪，此外，無積極證
    據足證被告潘振盛有此等犯行，揆諸前揭法條規定及最高法
    院判決意旨，尚難以該條例第3條第1項後段之罪相繩，自應
    諭知被告潘振盛此部分為無罪。
三、被告潘振盛被訴於96年8 月2 日所為恐嚇犯行部分（即起訴
    書犯罪事實欄一(六)所示）：
  (一)公訴意旨略以：被告潘振盛與同案被告林添壽、林世偉、陳
    財貴、蘇永松及姓名年籍不詳之成年男子1 人共同基於恐嚇
    之犯意聯絡，於96年8 月2 日13時許，由被告潘振盛、同案
    被告林世偉、陳財貴、蘇永松及1 名姓名、年籍不詳之成男
    子，至證人許正人碾米廠之辨公室內，由被告林世偉向證人
    許正人出言: 若今日不給伊是否還錢之答案，伊會找其他人
    來追討等語恐嚇證人許正人，致證人許正人心生畏懼，因認
    被告潘振盛此部分行為涉犯刑法第305 條之恐嚇危害安全罪
    嫌等語。
  (二)訊據被告潘振盛堅詞否認有何前揭恐嚇之犯行，辯稱：伊當
    日並無前往案發地點等語（見97年度偵字第629 號偵查卷卷
    第24頁）。經查：
  (1)依同案被告林世偉於警詢中供稱（問：許正人向警方供稱：
    你於96年8 月2 日是否有帶領潘振盛、陳財貴及2 名姓名年
    籍不詳之人士至證人許正人家中開設之「新松仁碾米工廠」
    催討債務？）是證人許正人約伊去的等語（見97年度偵字第
    629 號偵查卷卷(九)第34頁）；同案被告陳財貴於警詢中供稱
    ：96年8 月2 日伊有去「新松仁碾米工廠」，找證人許正人
    談事情等語（見97年度偵字第629 號偵查卷卷(一)第158 頁）
    ；另依證人許正人於偵查中亦證稱：96年8 月1 日下午1 點
    多，被告林世偉帶了被告陳財貴、蘇永松、潘振盛等人來碾
    米廠，其中被告蘇永松伊之前就認識，有跟蘇永松喝過酒，
    知道被告林世偉與被告蘇永松是兄弟。96年8 月2 日下午1
    點多，也是同樣的人來等語（見96年度偵字第25458 號偵查
    卷卷(一)第35頁），足見被告潘振盛、同案被告林世偉、陳財
    貴、蘇永松確實有於96年8 月2 日13時許，帶同其他人員一
    同前往「新松仁碾米工廠」之辦公室內，並與證人許正人商
    談解決證人許正人與同案被告林添壽間之本案債務糾紛事宜
    。
  (2)證人許正人於偵查中雖再指稱：96年8 月2 日下午1 點多，
    也是同樣的人來，還是被告林世偉說要伊還錢，如果今天不
    給被告林世偉答案，被告林世偉說會找其他的人來追討，也
    約講了10分鐘左右，後來就走了等語（見96年度偵字第2545
    8 號偵查卷卷(一)第35頁），且公訴人亦據此起訴認被告潘振
    盛等人於前揭商談債務期間，曾對證人許正人口出：若今日
    不給伊是否還錢之答案，伊會找其他人來追討等語，即是對
    證人許正人為恫嚇之恐嚇言語。惟觀諸本次被告潘振盛等人
    對證人許正人所為前開言語內容，依社會通念，僅是指如不
    還錢，就要找人再來要債，並無從推論出有要找人來尋釁之
    意，是此應為催討債務之方法，並未涉及對證人許正人或他
    人生命、身體、自由、名譽、財產不利之事項，尚難認為有
    何惡害之通知，依此，顯不構成恐嚇罪甚明。
四、被告潘振盛被訴於96年9 月10日所為恐嚇及強制罪犯行部分
    （即起訴書犯罪事實欄一(十二)所示）：
  (一)公訴意旨略以：被告潘振盛有與同案被告雷璧菁、張忠信、
    張凌逸、張函逸、黃青富、柳予麟、林賢能、林施智、翁建
    源、施小昌、姓名、年籍不詳之成年男子數人共同基於恐嚇
    及強制之犯意聯絡，而於96年9 月10日上午9 時15分許，先
    通知媒體到場報導後，另推由同案雷璧菁、黃青富、林施智
    、翁建源、施小昌、姓名、年籍不詳之成年男子數人，一同
    前往前揭龍巖人本公司臺北服務處，嗣同案被告雷璧菁、黃
    青富、林施智、翁建源、施小昌、姓名、年籍不詳之成年男
    子數人等人抵達後，隨即將在該公司服務處門外及入口處拉
    起白布條、撒冥紙、並朝服務處門外及入口處施放鞭炮之妨
    害該服務處正常營業之權利，並通知多家媒體到場大肆報導
    ，因認被告潘振盛此部犯行亦涉有刑法第305 條之恐嚇危害
    安全罪及同法第304 條之強制罪罪嫌云云。
  (二)訊據被告潘振盛堅詞否認有此部分之犯行，並辯稱：伊不認
    識同案被告雷璧菁，亦沒有去龍巖人本公司現場，伊不清楚
    此事等語（見本院100 年8 月9 日審判筆錄第6 頁）。且查
    ：
  (1)同案被告雷璧菁為雷珍蕾公司之負責人，而證人李世聰則為
    龍巖人龍巖人本公司之負責人，94年間龍巖人本公司向雷珍
    蕾公司購買壽衣而發生貨款糾紛，同案被告雷璧菁乃以雷珍
    蕾公司名義對龍巖人本公司提出民事訴訟，訴訟期間，同案
    被告雷璧菁多次要求李世聰出面處理上開貨款事宜，惟證人
    李世聰均置之不理，同案被告雷璧菁乃委託被告黃青富處理
    本案債務糾紛，嗣前開訴訟經本院於96年11月20日判決雷珍
    蕾公司勝訴，龍巖人本公司應給付貨款3,711,290 元及利息
    ，經龍巖人本公司上訴，並經臺灣高等法院、最高法法院分
    別判決駁回上訴而確定等情，此經同案被告雷璧菁於偵查中
    供述明確（見96度偵字第25458 號偵查卷卷(一)第257 頁），
    核與同案被告黃青富於偵查中證稱：伊是透過被告張忠信介
    紹，被告雷璧菁說要跟伊55分帳等語（見96年度偵字第2545
    8 號偵查卷卷(一)第42頁）；證人李世聰於偵查中亦證稱：伊
    有向雷珍蕾公司購買壽衣，但尺寸不合，品質有差異，所以
    有貨款糾紛，一審判伊敗訴等情相符合（見本院96年度偵字
    第25458 號偵查卷卷(一)第21頁），並有卷附臺灣臺北地方法
    院民事判決確定證明書、95年度訴字第4043號民事判決書、
    本院執行命令等各1 份在卷可稽（見本院卷卷(二)第155 頁至
    第168 頁）；另證人李世聰所經營之前開龍巖人本公司臺北
    服務處門外及入口處，確實有於96年9 月10日9 時15分許分
    遭數人丟撒冥紙、放鞭炮、拉白布條，並經人通知媒體報導
    之事，亦為同案被告黃青富、翁建源、施小昌、證人馮家莉
    、劉文萍於偵查中陳述明確（見97年度偵字第629 號偵查卷
    卷(八)第104 頁、96年度偵字第25458 號偵查卷卷(一)第321 頁
    、第333 頁、97年度偵字第629 號偵查卷卷(三)第12 1頁、96
    年度偵字第25 458號偵查卷卷(一)第24頁至第26頁），並有卷
    附監視器翻拍照片、新聞側錄畫面翻拍照片等在卷可稽（見
    96年度偵字第25458 號偵查卷卷(四)第15 3頁至第163 頁），
    是此部分之事實，均堪認定。
  (2)又依同案被告雷璧菁等人分別之供述、證述內容：
  同案被告雷璧菁於偵查中供稱：96年9 月10日下午1 點20
    分，伊有到龍巖人本公司抗議，伊不太記得有幾人一起去，
    伊承認現場有撒冥紙等語（見97年度偵字第629 號偵查卷卷
    (三)第11 6頁）。
  同案被告黃青富於本院審理中供稱：當日伊有到現場拉白布
    條、撒冥紙、放鞭炮等語（見本院卷(一)第371 頁背面）。
  同案被告林施智於偵查中證稱：伊有去過龍巖人本公司的服
    務處，是林賢能介紹1 個女的，該女子找伊去的，現場認識
    一位學長綽號叫小昌、學弟叫小頭，是去現場拉白布條、大
    家輪流，拉累就去撒冥紙，也有人放鞭炮，做完之後，伊、
    小昌、小頭共拿1,000 元。（到龍巖人本公司抗議是何人找
    你去的？）林賢能等語（見97年度偵字第629 號偵查卷卷(十九)
    第110 頁、96年度偵字第25458 號偵查卷卷(一)第329 頁）；
    於本院審理中亦供稱：伊有丟冥紙等語（見本院卷(一)第371
    頁背面）。
  同案被告翁建源於偵查中證稱：伊於96年9 月10日有去臺北
    市○○○路○ 段166 號龍巖人本公司臺北服務處，伊是去拉
    白布條、撒冥紙、放鞭炮，是林賢能打電話告知伊，說同案
    被告黃青富說有錢賺，要伊打電話給同案被告黃青富，伊打
    電話給同案被告黃青富後，同案被告黃青富叫伊找人一起去
    中原街94號，伊就找同案被告施小昌、林施智一起去。伊的
    綽號叫小頭等語（見97年度偵字第629 號偵查卷卷第144
    頁、96年度偵字第25458 號偵查卷卷(一)第331 頁）；於本院
    審理中亦供稱：當日有到現場撒冥紙等語（見本院卷(一)第
    371 頁背面）。
  被告施小昌於偵查中證稱：伊於96年9 月10日有去龍巖人本
    公司撒冥紙，當天約有7 、8 個人去該處撒冥紙、放鞭炮、
    拉白布條，是被告翁建源找伊去的等語（見97年度偵字第62
    9 號偵查卷卷(十四)第106 頁）；於本院審理中亦供稱：當日伊
    有去現場撒冥紙等語（見本院卷(一)第371 業背面）。
  是依其餘同案被告雷璧菁等人之前開供述、證述結果，佐以
    卷附監視器翻拍照片所示僅同案被告雷璧菁、林施智、施小
    昌、翁建源等人曾出現在現場等情（見96年度偵字第25458
    號偵查卷卷(四)151 頁至第16 3頁），可知本次是同案被告雷
    璧菁、黃青富、林施智、翁建源、施小昌、姓名、年籍不詳
    之成年男子數人於96年9 月10日上午時15分許，一同前往證
    人李世聰所經營之上開龍巖人本公司服務處，並朝該服務處
    門外及入口丟撒冥紙、放鞭炮、拉白布條之事，而該其餘同
    案被告雷璧菁等人俱無指證被告潘振盛有一同前往參與其中
    ，並與之有犯意聯絡甚明。
  (3)此外，本院復查無其他積極證據，足資證明被告潘振盛有與
    同案被告雷碧菁、黃青富等人共同謀議或參與於96年9 月10
    日在上開龍巖人本公司服務處門外及入口丟撒冥紙，甚或有
    關拉白布條、施放鞭炮、通知媒體到場報導之行為，被告潘
    振盛此部分之犯罪自屬不能證明。
據上論斷，應依刑事訴訟法第299 條第1 項前段、第301 條第1
項，刑法第28條、第354條、第305條、第41條第1項前段、第8項
，刑法施行法第1條之1，判決如主文。
本案經檢察官徐仕瑋到庭執行職務。
中    華    民    國   100    年    9     月    6     日
                          臺灣臺北地方法院刑事第十七庭
                              審判長法  官  劉煌基
                                    法  官  葉力旗
                                    法  官  賴淑美
上正本證明與原本無異。
如不服本判決應於收受送達後10日內向本院提出上訴書狀，並應
敘述具體理由；其未敘述上訴理由者，應於上訴期間屆滿後20日
內向本院補提理由書（均須按他造當事人之人數附繕）「切勿逕
送上級法院」。
                                    書記官  許翠燕
中    華    民    國   100    年    9     月    9     日
附錄本件判決論罪科刑法條全文：
中華民國刑法第354條
（毀損器物罪）
毀棄、損壞前二條以外之他人之物或致令不堪用，足以生損害於
公眾或他人者，處 2 年以下有期徒刑、拘役或 5 百元以下罰金
。
中華民國刑法第305條
（恐嚇危害安全罪）
以加害生命、身體、自由、名譽、財產之事，恐嚇他人致生危害
於安全者，處 2 年以下有期徒刑、拘役或 3 百元以下罰金。
附表
┌──┬─────────────────────────────────┐
│編號│被             訴            之              事                 實│
├──┼─────────────────────────────────┤
│ (一) │同案被告張忠信、其子即被告張慰逸、張涵逸、張凌逸4人在臺北市中山區 ○
○    ○○○街94號成立「中聯水果批發商行」，並以此地為據點，對外以「中聯集│
│    │團」自稱，為有內部管理結構，並以其成員從事犯罪，具有集團性、常習性│
│    │及脅迫性或暴力性之組織，總攬操縱中聯集團犯罪組織活動之指揮。由同案│
│    │被告張忠信擔任「中聯集團」之首腦，同案被告張慰逸任會長，同案被告張│
│    │涵逸、張凌逸分任副會長、同案被告林世偉、蔡明哲、柳予麟、林賢能、蕭│
│    │昭財為幹部，並於不詳時間地點，吸收被告潘振盛，且被告潘振盛明知中聯│
│    │集團係以成員從事犯罪為主要活動之犯罪組織之人為幫派成員，仍共同為具│
│    │有集團性、常習性、暴力性、脅迫性之犯罪行為。                      │
├──┼─────────────────────────────────┤
│ (二) │被告潘振盛與同案被告林添壽、林世偉、陳財貴、蘇永松及1名姓名年籍不 │
│    │詳之成年男子共同基於恐嚇之犯意聯絡，於96年8月2日13時許，由被告潘振│
│    │盛、同案被告林世偉、陳財貴、蘇永松及1名姓名年籍不詳之成男子，至證 │
│    │人許正人碾米廠之辨公室內，由同案被告林世偉向證人許正人出言: 若今日│
│    │不給伊是否還錢之答案，伊會找其他人來追討等語恐嚇許正人，致許正人心│
│    │生畏懼                                                            │
├──┼─────────────────────────────────┤
│ (三) │被告潘振盛有與同案被告雷璧菁、張忠信、張凌逸、張函逸、黃青富、柳予│
│    │麟、林賢能、林施智、翁建源、施小昌、姓名、年籍不詳之成年男子數人共│
│    │同基於恐嚇及強制之犯意聯絡，而於96年9月10日上午9時15分許，先通知媒│
│    │體到場報導後，另推由同案雷璧菁、黃青富、林施智、翁建源、施小昌、姓│
│    │名、年籍不詳之成年男子數人，一同前往前揭龍巖人本公司臺北服務處，嗣│
│    │同案被告雷璧菁、黃青富、林施智、翁建源、施小昌、姓名、年籍不詳之成│
│    │年男子數人等人抵達後，隨即將在該公司服務處門外及入口處拉起白布條、│
│    │撒冥紙、並朝服務處門外及入口處施放鞭炮之妨害該服務處正常營業之權利│
│    │，並通知多家媒體到場大肆報導                                      │
└──┴─────────────────────────────────┘
附表一
┌────┬─────────────┬─────────────────┐
│編號    │查扣時間及地點            │物品名稱                          │
├────┼─────────────┼─────────────────┤
│ (一)     │96年12月5 日於張忠信、張慰│1.中聯服務集團張涵逸名片1盒       │
│        │逸、張凌逸位於臺北市中山區│2.林世偉所有台北五信存摺1本       │
│        │新生北路2 段127 項46號2 樓│3.SonyEricsson行動電話（0000000000│
│        │所（見97年度偵字第629 號偵│  ） 1 具                         │
│        │查卷卷(三)第15頁至第21頁）  │4.潘育廷馬偕醫院診斷證明書影本1 張│
├────┼─────────────┼─────────────────┤
│ (二)     │96年年2 月5 日於張忠信、張│1.Moto行動電話（0000000000）1具   │
│        │慰逸、張凌逸位於臺北市中山│2.Nokia行動電話（0000000000）1具  │
│        │區○○○路○ 段127 項46號3 │3.所有權狀2份                     │
│        │樓處所（見97年度偵字第629 │                                  │
│        │號偵查卷卷(三)第22頁至第30頁│                                  │
│        │）                        │                                  │
├────┼─────────────┼─────────────────┤
│ (三)     │96年12月5 日於張涵逸位於臺│1.中聯服務集團張涵逸名片1張       │
│        │北市○○區○○路252 號處所│2.行動電話  (序號: 000000000000000│
│        │（見97年度偵字第629 號偵查│  號)1具                          │
│        │卷卷(五)第17頁至第21頁）    │                                  │
├────┼─────────────┼─────────────────┤
│ (四)     │96年12月5 日於蔡明哲位於臺│1.米格MIG 行動電話1 具            │
│        │北市中山區○○○路○ 段152 │2.APBW行動電話1具                 │
│        │巷22弄13號3 樓處所（見97年│3.NOKIA行動電話1具                │
│        │度偵字第629 號偵查卷卷(七)第│4.SIM（000000000）卡1張           │
│        │10 頁 至第43頁）          │5.空白商業本票2本                 │
│        │                          │6.空白債權轉讓書及委託資料各10張  │
│        │                          │7.債權轉讓書及委託書各2張         │
│        │                          │8.還款萬明細表1 張、同意書2 張、賴│
│        │                          │  支票及退票理由單（ 影本）3 張   │
│        │                          │9.支票14張                        │
├────┼─────────────┼─────────────────┤
│  (五)    │96年12月5 日於蔡明哲、林世│1.鋁棒1支                         │
│        │偉位於臺北市○○區○○街  │2.木棒3支                         │
│        │138 號7 樓之2 處所（見97年│3.白色T恤1件                      │
│        │度偵字第629 號偵查卷卷(九)第│4.黑色NOKIA N93 行動電話1具       │
│        │10頁至第29頁）            │5.白色NOKIA 手機，含SIM 卡1 具    │
│        │                          │6.大麻（捲煙）2支                 │
│        │                          │7.威寶手機（門號:0000000000）1 具 │
│        │                          │8.威寶行動電話（門號:0000000000 ）│
│        │                          │  行動電話1具。                   │
│        │                          │9.奔馳V8白色手機（門號:0000000000 │
│        │                          │  ）1 具                          │
│        │                          │10.NOKIA 行動電話（門號:0000000000│
│        │                          │   )1 具                          │
│        │                          │11.Romax 手機（門號:0000000000 ）1│
│        │                          │   具                             │
│        │                          │12.SHARP 手機（門號：0000000000）1│
│        │                          │   具                             │
│        │                          │13.SIM卡（門號:0000000000）1 張   │
│        │                          │14.SIM卡 （門號:0000000000）1 張  │
├────┼─────────────┼─────────────────┤
│  (六)    │96年12月5 日於施小昌位於臺│1.SonyEricsson手機（門號:000000000│
│        │北市大安區○○○路170 巷臨│  2）1 具                         │
│        │4之14 號處所（見97年度偵字│                                  │
│        │第629 號偵查卷卷(十四)第10頁至│                                  │
│        │第16頁）                  │                                  │
├────┼─────────────┼─────────────────┤
│  (七)    │96年12月5 日於朱啟瑋位於臺│1.G.PLUS廠牌行動電話（門號:0000000│
│        │北縣三重市○○路116 號12樓│  706，含SIM卡）1 具              │
│        │處所（見97年度偵字第629 號│                                  │
│        │偵查卷卷16第12頁至第18頁）│                                  │
├────┼─────────────┼─────────────────┤
│  (八)    │96年12月5 日於潘育廷位於臺│1.擦槍工具1組                     │
│        │北市○○區○○路407 巷9 號│                                  │
│        │4 樓處所（見97年度偵字第  │                                  │
│        │629 號偵查卷卷(十八)第13頁至第│                                  │
│        │19頁）                    │                                  │
├────┼─────────────┼─────────────────┤
│  (九)    │96年12月5 日於林施智位於臺│1.NOKIA 牌手機（門號:0000000000 ，│
│        │北市○○區○ 段126 巷15弄4 │  含SIM 卡）1具                   │
│        │號處所（見97年度偵字第629 │                                  │
│        │號偵查卷卷(十九)第10頁至第14頁│                                  │
│        │）                        │                                  │
├────┼─────────────┼─────────────────┤
│  (十)    │96年12月5 日於蘇永松位於臺│1.BenQ牌手機（門號: 0000000000，含│
│        │北縣蘆洲市○○街65號2 樓處│  SIM 卡）1具                     │
│        │所（見97年度偵字第629 號偵│                                  │
│        │查卷卷(二十)第12頁至第18頁）  │                                  │
├────┼─────────────┼─────────────────┤
│  (十一)    │96年12月5 日於張忠信、張慰│1.K他命30包                       │
│        │逸、張凌逸、張涵逸位於臺北│2.搖頭丸1 顆                      │
│        │市○○區○○街94號1 樓處所│3.一粒眠6顆                       │
│        │（見97年度偵字第629 號偵查│4.分裝袋40個                      │
│        │卷卷第11頁）            │5.雙節棍1 隻                      │
│        │                          │6.張忠信名片1盒                   │
│        │                          │7.支票影本2張                     │
│        │                          │8.臺灣票據交換所退換理由單影本1張 │
│        │                          │9.便條紙1張                       │
│        │                          │10.資料袋1袋                      │
│        │                          │11.黑色摩托羅拉行動電話（門號:0931│
│        │                          │   372233，含SIM卡）1 具          │
│        │                          │12.銀色PanTECH行動電話（門號:09219│
│        │                          │    37941，含SIM卡）1 具          │
└────┴─────────────┴─────────────────┘